臺灣彰化地方法院刑事判決　　　　　　 94年度簡上字第151號
上　訴　人　臺灣彰化地方法院檢察署檢察官
被　　　告　甲　○
上列上訴人因被告違反電子遊戲場業管理條例等案件，不服本院
員林簡易庭九十四年度員簡字第二九二號，中華民國九十四年八
月五日第一審簡易判決（聲請簡易判決處刑案號：臺灣彰化地方
法院檢察署九十四年度撤緩偵字第三四號），提起上訴，本院管
轄之第二審合議庭判決如下：
    主  文
原判決撤銷。
甲○違反未依電子遊戲場業管理條例規定辦理營利事業登記，不
得經營電子遊戲場業之規定，科罰金新臺幣貳仟元，如易服勞役
，以新臺幣玖佰元即銀元佰元折算壹日，扣案之電子遊戲機小
瑪莉伍台（內ＩＣ板共伍塊）及機臺內之賭資合計新台幣萬玖
仟佰伍拾元均沒收。又意圖營利，聚眾賭博，處有期徒刑貳月
，如易科罰金，以佰元折算壹日，扣案之麻將貳副、骰子捌顆
及牌尺肆支均沒收。
    事  實
一、被告甲○明知未依電子遊戲場業管理條例辦理營利事業登記
    者，不得經營電子遊戲場業之規定，竟未經主管機關核准下
    ，自民國（下同）九十三年一月二十一日起，至同年一月二
    十五日止，在彰化縣員林鎮○○路六十一號養雞場旁之公眾
    得出入之鐵皮屋，擺設賭博性電動機具「小瑪莉」五臺，而
    經營電子遊戲場業，並自同日起，基於概括犯意，連續以上
    開賭博性電動機具為器具，與吳林氣、江勝鑑（均業經公訴
    人另為職權不起訴處分）等不特定之賭客賭博財物。其玩賭
    方法為由賭客投入新臺幣（下同）十元硬幣於遊戲機內，再
    押注，若押中，可得倍數不等之獎金，若未押中，則投入金
    錢歸被告所有。另基於意圖營利之犯意，於九十三年一月二
    十五日十七時許，提供前揭公眾得出入之鐵皮屋，聚集江敏
    郎、林長緒、吳文筆、洪金蘭、蔡肇峰、方萬見及江再浩（
    均業經公訴人另為職權不起訴處分）等七人，分二桌打麻將
    賭博財物，其玩賭方法為一底一百元，一台五十元，若有自
    摸，則被告抽頭五十元，每賭一圈，被告抽頭二百元。嗣於
    九十三年一月二十五日十七時五十分許，在上址為警查獲，
    並扣得電子遊戲機五台（內ＩＣ板共五塊）、機臺內之賭資
    合計三萬九千三百五十元、麻將二副、骰子八顆及牌尺四支
    。
二、案經彰化縣警察局員林分局移送臺灣彰化地方法院檢察署檢
    察官聲請簡易判決處刑。
    理  由
一、訊據被告甲○坦承上揭犯行不諱。且查：
（一）被告違反電子遊戲場業管理條例及連續賭博之事實，業經
      其於警、偵訊中及本院審理時均坦承不諱，核與同案被告
      吳林氣、江勝鑑分別於警、偵訊中指述之情節均屬相符。
      此外，復有被告所有供犯罪所用之電子遊戲機五台（內Ｃ
      板共五塊）、機臺內之賭資合計三萬九千三百五十元扣案
      可資佐證，足徵被告之自白顯與事實相符，堪足採信。
（二）被告意圖營利，供給賭博場所及聚眾賭博之事實，業經其
      於警、偵訊中及本院審理時均坦承不諱，核與同案被告江
      敏郎、林長緒、吳文筆、洪金蘭、蔡肇峰、方萬見及江再
      浩等七人分別於警、偵訊中指述之情節相符，此外，復有
      被告所有供犯罪所用之麻將二副、骰子八顆及牌尺四支扣
      案可資佐證，足認被告上揭自白與事實相符，亦可採信。
（三）綜上所陳，本案事證已臻明確，被告前開違反電子遊戲場
      業管理條例、聚眾賭博等犯行至堪認定，應依法論科。
二、核被告甲○所為，係違反電子遊戲場業管理條例第十五條之
    規定，應依同條例第二十二條之規定論處，另其於公眾得出
    入之場所與人對賭財物所為，則係犯第二百六十六條第一項
    之公眾得出入之場所賭博罪。又被告先後多次之普通賭博犯
    行，時間緊接，犯罪構成要件相同，顯係基於概括之犯意反
    覆為之，為連續犯，應依連續犯之規定，論以一罪。又被告
    所犯電子遊戲場業管理條例第二十二條之違法經營電子遊戲
    場業罪及刑法第二百六十六條第一項之賭博罪間，有方法、
    結果之牽連關係，應依刑法第五十五條之規定，從較重之電
    子遊戲場業管理條例第二十二條違法經營電子遊戲場業罪處
    斷。另被告意圖營利，提供上開場所賭博，則係犯刑法第二
    百六十八條前段之意圖營利，供給賭博場所罪及後段之圖利
    聚眾賭博罪，至被告身兼賭徒身分，與其他賭客同在公眾得
    出入之場所聚賭，係犯刑法第二百六十六條第一項前段之在
    公眾得出入之場所賭博財物罪。被告供給賭博場所聚眾賭博
    ，或與賭徒對賭，均係當次意圖營利，供給賭博場所及意圖
    營利，聚眾賭博，與在公眾得出入之場所賭博財物犯行之一
    部行為，均屬接續犯。而意圖營利，供給賭博場所及意圖營
    利，聚眾賭博，與公眾得出入之場所賭博財物，均係基於一
    個賭博犯意之決定，達成其同一犯罪之各個舉動，應屬法律
    概念之一行為，其一行為而觸犯上述三罪名，為想像競合犯
    ，應依刑法第五十五條之規定從情節較重之意圖營利，聚眾
    賭博罪處斷。又被告所犯前開二罪間，犯意各別，行為互殊
    ，顯係基於各別犯意為之，應予分論併罰，公訴人認有方法
    、結果之牽連關係，為牽連犯，容有誤會，併予敘明。原審
    以被告涉犯上開罪行判處「拘役肆拾伍日，如易科罰金以
    佰元折算壹日」，固非無見。惟按刑法第二百六十八條規定
    ：意圖營利，供給賭博場所或聚眾賭博者，處三年以下有期
    徒刑，得併科三千元以下罰金；次依刑法第三十三條規定，
    有期徒刑與拘役分屬不同之主刑種類。是法定最重本刑為三
    年以下有期徒刑，並不包括拘役在內，被告係犯刑法第二百
    六十八條之罪，其法定最重本刑為三年以下有期徒刑，核與
    刑法科處拘役之要件不符，原審判處被告拘役四十五日，並
    諭知易科罰金之折算標準，尚有違誤，檢察官以原判決違背
    法令，提起上訴，為有理由，應由本院予以撤銷改判。爰審
    酌被告犯罪之目的、手段、所生危害，及其不思以正當工作
    獲取財產，竟提供場所經營賭博，以從中獲取不法利益，助
    長社會僥倖心理，使人廢時失業，易趨於遊惰，影響正常之
    社會經濟活動，暨其犯罪後尚能坦白承認，態度尚稱良好等
    一切情狀，量處如主文所示之刑，並諭知易服勞役與易科罰
    金之折算標準，以示懲儆。扣案之電子遊戲機五台（內ＩＣ
    板共五塊）、機臺內之賭資合計新台幣（下同）三萬九千三
    百五十元、麻將二副、骰子八顆及牌尺四支均為被告所有供
    犯罪所用及因犯罪所得之物，業據被告供明在卷，併依刑法
    第二百六十六條第二項規定宣告沒收。
據上論斷，應依刑事訴訟法第四百五十五條之一第一項、第三項
、第三百六十九條第一項前段、第三百六十四條、第二百九十九
條第一項前段，電子遊戲場業管理條例第二十二條，刑法第十一
條前段、第二百六十六條第一項、第二項、第二百六十八條、第
五十五條、第四十一條第一項、第四十二條第二項、第五十一條
第十款，罰金罰鍰提高標準條例第一條前段、第二條，判決如主
文。
本案經檢察官洪紹文到庭執行職務。
中　　華　　民　　國　　94　　年　　12　　月　　13　　日
                  刑事第一庭  審判長法  官  葉榮郎
                                    法  官  陳秋錦
                                    法  官  唐中興
以上正本證明與原本無異。
本件不得上訴。
中　　華　　民　　國　　94　　年　　12　　月　　13　　日
                                    書記官  吳金良
電子遊戲場業管理條例第22條
違反第 15 條規定者，處行為人 1 年以下有期徒刑、拘役或科或
併科新台幣 50 萬元以上 250 萬元以下罰金。
中華民國刑法第266條
(普通賭博罪與沒收物)
在公共場所或公眾得出入之場所賭博財物者，處 1 千元以下罰金
。但以供人暫時娛樂之物為賭者，不在此限。
當場賭博之器具與在賭檯或兌換籌碼處之財物，不問屬於犯人與
否，沒收之。
中華民國刑法第268條
(圖利供給賭場或聚眾賭博罪)
意圖營利，供給賭博場所或聚眾賭博者，處 3 年以下有期徒刑，
得併科3千元以下罰金。
